【裁判字號】    97,訴,4131
【裁判日期】    971121
【裁判案由】    毒品危害防制條例
【裁判全文】
臺灣臺中地方法院刑事判決              97年度訴字第4131號
公  訴  人  臺灣臺中地方法院檢察署檢察官
被      告  甲○○
上列被告因違反毒品危害防制條例案件，經檢察官提起公訴（97
年度毒偵字第4585號），於本院準備程序，被告就被訴事實為有
罪之陳述，經本院告知簡式審判程序意旨，並聽取當事人之意見
後，經合議庭裁定改行簡式審判程序，本院判決如下：
    主  文
甲○○施用第一級毒品，累犯，處有期徒刑拾月。又施用第二級
毒品，累犯，處有期徒刑伍月。應執行有期徒刑壹年。
    犯罪事實
一、甲○○曾於民國（下同）88年間，因施用第一級毒品，經本
    院以88年訴字第1771號判處有期徒刑1年；又因竊盜案件，
    經臺灣高等法院臺中分院以88年上易字第2924號判處有期徒
    刑2年，刑之執行前強制工作3年；上開二案刑罰部分，復經
    臺灣高等法院臺中分院以90年度聲字第1112號裁定應執行有
    期徒刑2年8月確定，並於95年1月13日縮刑期滿執行完畢。
    嗣其又因施用毒品案件，經本院裁定送觀察、勒戒後，認有
    繼續施用毒品之傾向，再送戒治處所施以強制戒治，業於96
    年12月17日執行完畢釋放，並由臺灣臺中地方法院檢察署檢
    察官以97年度戒毒偵字第13號為不起訴處分確定。詎猶不知
    悔改，於強制戒治執行完畢釋放後5年內，復基於施用第一
    、二級毒品之犯意，於97年7月11日某時（起訴書係載為97
    年7月12日下午2時40分回溯4日內某時），在綽號「阿清」
    男子之台中縣住處，以針筒注射之方式，施用第一級毒品海
    洛因（該針筒業經其拋棄而未扣案）1次及見友人「阿清」
    施用第二級毒品安非他命而拿取施用1次。嗣於97年7月12
    日下午2時10分許，在台中市○○區○○路與昌平路口遭警
    盤查，經其同意帶回警局採尿送驗，結果呈可待因、嗎啡、
    安非他命、甲基安非他命陽性反應，始悉上情。
二、案經臺中市警察局第五分局報請臺灣臺中地方法院檢察署檢
    察官偵查起訴。
    理  由
一、按除被告所犯為死刑、無期徒刑、最輕本刑為3年以上有期
    徒刑之罪或高等法院管轄第一審案件者外，於刑事訴訟法第
    273條第1項程序進行中，被告先就被訴事實為有罪之陳述時
    ，審判長得告知被告簡式審判程序之旨，並聽取當事人、代
    理人、辯護人及輔佐人之意見後，裁定進行簡式審判程序；
    除簡式審判程序及簡易程序案件外，第一審應行合議審判，
    刑事訴訟法第273之1條第1項、第284條之1分別定有明文。
    查本件被告甲○○所犯係死刑、無期徒刑、最輕本刑為3年
    以上有期徒刑或高等法院管轄第一審案件以外之罪，並於本
    院行準備程序時就被訴事實為有罪之陳述，本院合議庭依前
    揭規定，經評議結果，裁定改由受命法官獨任行簡式審判程
    序。又簡式審判程序之證據調查，依刑事訴訟法第273條之2
    規定，不受同法第159條第1項審判外陳述排除之限制，再被
    告對於卷內之各項證據，亦不爭執證據能力，故卷內所列之
    各項證據，自得作為證據，合先敘明。
二、次按犯毒品危害防制條例第10條施用第一、二級毒品之罪者
    ，檢察官應先聲請法院裁定將被告令送勒戒處所觀察、勒戒
    ，經觀察、勒戒後，認無繼續施用毒品傾向者，應即釋放，
    並為不起訴之處分或不付審理之裁定；認有繼續施用毒品傾
    向者，應由檢察官聲請法院裁定令入戒治處所施以強制戒治
    ，且經觀察、勒戒或強制戒治執行完畢釋放後，5年內再犯
    第10條之罪，檢察官應依一般刑事訴訟程序予以起訴論罪科
    刑，此觀諸毒品危害防制條例第20條第1項、第2項、第23條
    第2項前段規定自明。查被告甫於96年12月17日因強制戒治
    執行完畢而釋放，揆諸前開規定，本案檢察官逕行起訴，核
    無違誤，自應由本院依法判決。
三、上揭犯罪事實，業據被告甲○○於本院準備程序及審理時均
    坦承不諱。而為警所採之尿液，經送鑑驗結果確呈可待因、
    嗎啡、安非他命、甲基安非他命陽性反應，亦有中山醫學大
    學附設醫院檢驗科藥物檢測中心於97年7月24日出具之尿液
    檢驗報告1份附卷可稽。足徵被告自白因有其他證據可補強
    ，且查與事實相符，足予憑採。本案事證明確，被告犯行已
    經證明，應依法論科。
四、核被告甲○○所為，係犯毒品危害防制條例第10條第1項之
    施用第一級毒品罪及同條第2項之施用第二級毒品罪。被告
    所犯上開2罪，犯意各別，行為不同，應分論併罰。被告施
    用第一、二級毒品前持有第一、二級毒品之低度行為，應為
    其施用第一、二級毒品之高度行為所吸收，不另論罪。又被
    告前有犯罪事實欄所載之前科，甫於95年1月13日縮刑期滿
    執行完畢，有臺灣高等法院被告前案紀錄表及在監在押全國
    紀錄表在卷可稽。其受徒刑之執行完畢後，5年以內故意再
    犯本件有期徒刑以上之罪，為累犯，應依刑法第47條第1項
    規定加重其刑。爰審酌被告曾有施用毒品之不良素行，經數
    次送觀察、勒戒、強制戒治後，仍不知悔改警惕，猶繼續施
    用毒品，足見其雖經觀察、勒戒及強制戒治等治療程序，仍
    未徹底戒絕施用毒品遠離毒害，顯未能善體國家設置觀察、
    勒戒機構，協助毒品施用者戒除毒害之良法美意，兼衡以被
    告犯罪之動機、方法、手段、智識能力暨犯後已坦承犯行，
    態度良好，且目前工作中，日後執行完畢當思努力工作戒絕
    毒品等一切情狀，量處如主文所示之刑，並定其應執行之刑
    ，以示懲儆。
五、依刑事訴訟法第273條之1第1項、第299條第1項前段、第310
    條之2、第454條第1項，毒品危害防制條例第10條第1項、第
    2項，刑法第11條前段、第47條第1項、第51條第5款，判決
    如主文。
六、如不服本判決，應於判決送達後10日內，附具理由向本院提
    出上訴狀（應附繕本）。
本案經檢察官乙○○到庭執行職務。
中    華    民    國    97    年    11    月    21    日
                  刑事第十庭    法  官  黃賢婷
以上正本證明與原本無異。
                                書記官  王麗雯
中    華    民    國    97    年    11    月    21    日
附錄本案論罪科刑法條：
毒品危害防制條例第10條
施用第一級毒品者，處6月以上、5年以下有期徒刑。
施用第二級毒品者，處3年以下有期徒刑。


司法院資訊處製作；財團法人民間司法改革基金會備份。
